【裁判字號】    91,交聲,1010
【裁判日期】    920129
【裁判案由】    聲明異議
【裁判全文】
臺灣臺中地方法院交通事件裁定                  九十一年度交聲字第一○一○號
    原處分機關  交通部公路局台中區監理所豐原監理站
    異議人即
    受處分人    甲○○  男  四.
右列受處分人因違反道路交通管理處罰條例案件，對於交通部公路局台中區監理所豐
原監理站九十一年十一月二十一日所為之裁決（豐監稽違六三字第ＪＣ000000
0、ＪＣ0000000、ＪＣ0000000、ＪＣ0000000號裁決書），
聲明異議，本院裁定如左：
    主  文
異議駁回。
    理  由
一、原處分機關略以：本案係南投縣警察局舉發受處分人甲○○駕駛豐永交通公司所
    有之車號７Ｒ─４０７號營業曳引車，自九十一年九月二十八日起至九十一年十
    月十三日止，在南投縣水里鄉台十六線中山路一段、台十六線二十一公里處及水
    里段明潭加油站前路口處，因「行駛公告砂石車禁駛路段」違規，受處分人不服
    提出申訴，經原舉發機關函覆違規屬實，該站遂於九十一年十一月二十一日以豐
    監稽違六三字第ＪＣ0000000、ＪＣ0000000、ＪＣ000000
    0、ＪＣ0000000號裁決書，裁處罰鍰新台幣共三千六百元整，並記違規
    點數四點，於法並無不合等語。
二、本件異議人即受處分人甲○○則以：異議人駕駛之車輛若行駛溪底路，該路段道
    路凹凸不平，還需要過鐵橋，橋面中間是中空，若行走不穩車輛有摔落之危險，
    導致車子磨損嚴重等，故不得已始行駛違規路段，爰聲明異議云云。
三、按汽車駕駛人，駕駛汽車有不遵守公路或警察機關依第五條規定所發布命令者，
    處新台幣九百元以上一千八百元以下罰鍰，道路交通管理處罰條例第六十條第二
    項第二款定有明文。經查：本件受處分人甲○○駕駛豐永交通公司所有之車號７
    Ｒ─４０７號營業曳引車，自九十一年九月二十八日起至九十一年十月十三日止
    ，在南投縣水里鄉台十六線中山路一段、台十六線二十一公里處及水里段明潭加
    油站前路口處，因「行駛公告砂石車禁駛路段」違規為南投縣警察局員警查獲，
    並掣開投警交字第ＪＣ0000000、ＪＣ0000000、ＪＣ00000
    00、ＪＣ0000000號舉發通知單等情，為異議人所不否認，並有前揭舉
    發通知單四紙附卷可稽。雖異議人辯稱：異議人駕駛之車輛若行駛溪底路，該路
    段道路凹凸不平，還需要過鐵橋，若行走不穩車輛有摔落之危險，故行駛違規路
    段云云。惟前揭路段既經南投縣政府於九十一年九月二十六以府授警交字第
    09101685550號函公告為「禁駛砂石車輛路段」，並於公告禁駛道路起訖兩端設
    置禁止標誌，而異議人未為遵守，仍於前揭時、地駕駛砂石車輛行經禁駛路段，
    則異議人上開之違規行為，堪予認定，所辯要屬卸責之詞，殊不足取，原舉發機
    關之舉發並無違誤。從而，受處分人既有前揭違規行為，原處分機關據以援引上
    開規定，裁處受處分人罰鍰合計新台幣三千六百元整，並記違規點數四點，逾期
    則依裁決書處罰主文規定裁處，並無不當。本件異議為無理由，應予駁回。
據上論斷，應依道路交通管理處罰條例第八十七條第二項、道路交通案件處理辦法第
十九條，裁定如主文。
中      華      民      國    九十二    年      一      月    二十九    日
                                        臺灣臺中地方法院交通法庭
                                            法  官   許  金  樹
右正本證明與原本無異。
如不服本裁定應於送達後五日內向本院提出抗告狀。
                                            書記官
中      華      民      國    九十二    年   一   月   二十九       日


司法院資訊處製作；財團法人民間司法改革基金會備份。
